# 24 个月的信用期，延期支付，应收账款还是长期应收款

提问人：gustea 时间：2021-05-18 16:47:26
请教@chenyiwei 陈版
有一工程总包商在与业主签订的风电EPC总包合同中规定：合同价款中的93%，业主在付款证明书上确认之日起 24 个月之后，由业主支付给工程总包商。（实际就是给的 24 个月的信用期，延期支付）
我的疑问是：如果总包商履行完义务，业主在付款证明书上签字确认，那么从这个时点上，总包方是确认应收账款还是长期应收款？如果是应收账款，原因是什么？坏账按照单项计提？ 如果是长期应收款坏账如何考虑呢？

回答人：chenyiwei
这种情况属于包含重大融资成分的应收款项，其信用期显著超出一个正常营业周期，故应确认为长期应收款。且对其相关收入的确认和计量应考虑其中的重大融资成分，对该长期应收款的折旧也建议采用完整的三阶段模型。